# ppp 项目政府审定金额与账面的差额如何入账

提问人：shan1982 时间：2023-09-19 09:29:17
@chenyiwei
某公司承接某ppp项目，项目分为建设污水处理厂及后期运营 及 管网建设及后期维护 两部分，根据 14 号文 污水处理厂按照无形资产计量，管网按照金融资产模式计量。污水处理厂及管网建设的投资额目前还处于政府审计过程中，问政府审定金额与公司账面金额存在差额如何入账：
问题 1 ，污水处理（无形资产模式），污水处理费单价按照政府审定后的投资额计算得出，不影响无形资产初始入账价值，故审定结果与无形资产账面差额，无需做会计处理；
问题 2 ，管网（金融资产模式），审定结果会影响可用性付费的金额，企业是否可以根据《企业会计准则解释第 14号》，审定结果与合同资产账面差额，计入无形资产？（ 14 号文： 若符合金融资产模式，社会资本方应当在 PPP项目资产达到预定可使用状态时，将相关 PPP项目资产的对价金额或确认的建造收入金额，超过有权收取可确定金额的现金（或其他金融资产）的差额，确认为无形资产）@chenyiwei

回答人：chenyiwei
首先建议考虑：由于管网和污水处理的高度关联性，将其分拆为两项履约义务并分别采用金融资产和无形资产两种会计模式，是否合理？还是应合并为一个整体履约义务一并处理？
假设目前的做法是合理的，则：
1 、污水处理部分：虽然“污水处理费单价按照政府审定后的投资额计算得出，不影响无形资产初始入账价值”，但政府在核定污水处理费标准时也需要考虑对投资额的审计结果，因此两者仍存在一定关联性，建议相应调整建设收入和无形资产金额，否则，如果调减金额较大，后续将存在较大的无形资产减值风险。
2 、管网（金融资产模式）：审定结果会影响可用性付费的金额，如果调减将导致这部分被调减的金额无法收回，故应调减收入，相应调减金融资产的初始计量金额。